【裁判字號】    90,毒抗,767
【裁判日期】    901031
【裁判案由】    聲請強制戒治
【裁判全文】
臺灣高等法院臺中分院刑事裁定                      九十年度毒抗字第七六七號
    抗  告  人
    即  被  告  甲○○
右抗告人，因被告違反毒品危害防制條例案件，經檢察官送強制戒治，不服臺灣臺中
地方法院中華民國九十年九月二十一日裁定（九十年度毒聲字第四六六二號），提起
抗告，本院裁定如左：
    主      文
抗告駁回。
    理      由
一、抗告意旨略以：抗告人即被告自八十九年九月戒治假釋出獄，均準時前往接受採
    尿檢驗，至九十年三月十日止均無安非他命、海洛因之陽性反應，顯見被告有悔
    改之意，為何被告通緝被警查獲時，卻呈安非他命之陽性反應，當時警員亦未查
    獲毒品，且被告有強調因身體不適而服藥，未遭警察置理，造成本案之誤裁，因
    而提起抗告云云。
二、本院經查：被告甲○○前因施用毒品案件，經原審二次裁定送觀察勒戒後，均認
    無繼續施用毒品之傾向，業經台灣台中地方法院檢察署檢察官以八十八年度偵緝
    字第三三號及台灣南投地方法院檢察署檢察官八十八年度毒偵字第五八一號八十
    九年度毒偵字第一○七號予以不起訴處分。復又因施用第二級毒品，經原審判處
    有期徒刑捌月，及施用第一級毒品，經本院判處一年六月，惟被告復於九十年六
    月十九日前之九十六小時內內，在不詳之地點，施用第二級毒品安非他命，嗣於
    當日十三時四十分，為警在台中縣新社鄉○○村○○路○段臨三十之八號前處為
    警查獲，經警採取尿液送驗結果，亦呈甲基安非他命陽性反應，檢察官因認被告
    係四犯毒品危害防制條例第十條第二項之罪，爰依毒品危害防制條例第二十條第
    三項之規定，聲請裁定令入戒治處所施以強制戒治。原審以『經查：被告甲○○
    因施用毒品案件，經本院二次裁定送觀察勒戒後，均認無繼續施用毒品之傾向，
    業經台灣台中地方法院檢察署檢察官分別於八十八年以八十八年度偵緝字第三三
    號及及台灣南投地方法院檢察署檢察官八十八年度毒偵字第五八一號八十九年度
    毒偵字第一○七號予以不起訴處分，有該不起訴處分書二份在卷足稽。復又因施
    用第二級毒品，經本院判處有期徒刑捌月，及施用第一級毒品，經台中高分院判
    處一年六月確定，有該判決書附卷可證，惟被告復於九十年六月十九日前之九十
    六小時內內，在不詳之地點，施用第二級毒品安非他命，嗣於當日十三時四十分
    ，為警在台中縣新社鄉○○村○○路○段臨三十之八號前處為警查獲，經警採取
    尿液送驗結果，亦呈甲基安非他命陽性反應之事實，雖為被告於警、偵訊時所否
    認，但其於案發當時，經警採取尿液送驗結果，確呈甲基安非他命陽性反應，有
    台中縣衛生局檢驗尿水通知書及委託鑑驗尿液與真實姓名對照表各一份在卷足憑
    ，是被告空言否認前開施用第二級毒品之犯行，不足採信』，因而裁定被告應令
    入戒治處所施以強制戒治一年。經核尚無不合。
三、次查，上開檢驗報告結果，並未同時驗出被告有海洛因陽性反應之情事，有該檢
    驗報告可憑，是該檢驗結果，難認無憑。又被告上開抗告意旨所稱之服藥乙節，
    不僅未能提出證據證明該服藥與尿液呈陽性反應之必然性，且未提出藥物以供調
    查，自難認上開所辯，堪予採信，況被告於警訊三次訊問時，就服用藥物之供詞
    ，前後所供並非一致，是被告徒以上開空洞臆測之詞指摘原裁定不當，難認有理
    由，其抗告應予駁回。
據上論結，應依刑事訴訟法第四百十二條，裁定如主文。
中      華      民  國      九十    年      十      月      三十一  日
                                臺灣高等法院臺中分院刑事第二庭
                                      審判長法  官  羅  禮  政
                                            法  官  陳  欣  安
                                            法  官  蔡  聰  明
右正本證明與原本無異。
不得抗告。
                                            書記官    瑞  芳
中      華      民      國      九十    年      十一    月      一      日
                                                                        Ｋ


司法院資訊處製作；財團法人民間司法改革基金會備份。
